MATEUS ANTONIO RODRIGUES LOPES

DESENVOLVEDOR FRONT-END JUNIOR

20 anos | Nova Odessa, SP, Brasil | (19) 99648-9694

mateus20.lopes02@gmail.com

LinkedIn: www.linkedin.com/in/mateus--lopes/ | GitHub: www.github.com/Mateuss18 |

Portfólio: www.mateuslopes.netlify.app/

RESUMO PROFISSIONAL

Desenvolvedor front-end, com 2 anos de experiência com desenvolvimento de projetos com HTML, CSS e JavaScript. Atualmente aprendendo a utilizar o framework React para criar soluções mais completas e de qualidade. Apaixonado por tecnologia e comprometido em buscar soluções criativas e inovadoras para construir interfaces de usuário dinâmicas e responsivas. Atualmente trabalho como desenvolvedor front end freelancer, contudo tenho como objetivo trabalhar como desenvolvedor fixo em um ambiente de trabalho dinâmico e desafiador.

EXPERIÊNCIA PROFISSIONAL

Desenvolvedor Front End Freelancer

FREELANCER | Fevereiro 2023 - atual

- Desenvolvimento de landing pages utilizando as tecnologias HTML, SASS, JavaScript e React.
- Criação do design completo das páginas utilizando o software Figma.
- Competências: HTML · SASS · JavaScript · React · Git · Github

Estágiario em Analise de Dados

BITFLOWIN | Outubro 2022 - Dezembro 2022

- Responsável pela criação de tabelas SQL para analise de estatísticas de desempenho de empresas utilizando Google Big Query.
- Competências: Google BigQuery · SQL · SCRUM

FORMAÇÃO ACADÊMICA

Técnologo em Análise e Desenvolvimento de Sistemas | FATEC Americana – SP | Fevereiro 2020 – Dezembro 2022

- Desenvolvimento de trabalhos utilizando a metologia Scrum
- Trabalho de Graduação com o tema "Desenvolvimento de um aplicativo de agenda para estudantes:
 School Schedule" com a nota 9.5
- Média global: 8.9

IDIOMAS

Inglês – Intermediário.

Curso de inglês Mairo Vergara | Agosto 2022 – Atual

HABILIDADES

- HTML5, CSS3, SASS, JavaScript, TypeScript, React, Node e MySQL
- · Prototipagem com Figma
- Versionamento de código com Git e Github
- Deploy de aplicações com Github Pages, Vercel e Netlify
- Metodologias: Ágil e Scrum

CERTIFICAÇÕES

• JavaScript Moderno | 40 horas | CURSO EM VÍDEO: Programação web utilizando JavaScript, CSS3 e HTML5.

- Curso básico de HTML5 e CSS3 | 3 horas | UDEMY: Criação de sites utilizando HTML5 e CSS3
- **Bootcamp HTML Web Developer** | 27 horas | DIGITAL INNOVATION ONE: Criação de clones de sites famosos e um jogo simples. Conhecimentos adquiridos: Git, HTML5, CSS3 e JavaScript.
- Curso de desenvolvimento Ágil de Software | 2 horas | LINKEDIN LEARNING: Foi ensinado como funciona algumas metodologias ágeis e quando elas são aplicadas nas empresas.
- Curso de Introdução prática ao Figma | 3 horas | DIGITAL INNOVATION ONE: Foi ensinado como funciona o Figma e algumas funcionalidades que o compõe.